臺灣新竹地方法院簡易庭小額民事判決　　　　　　　九十三年度竹小字第二四九號
　　原　　　告　華南商業銀行股份有限公司
　　法定代理人　乙○○
　　訴訟代理人　丙○○
　　被　　　告　甲○
右當事人間返還消費借貸款事件事件，本院於中華民國九十三年七月二十六日言詞辯
論終結，判決如左：
一、主    文
被告應給付原告新台幣柒萬壹仟佰拾貳元，及其中新台幣陸萬仟肆佰柒拾肆元
自民國九十三年二月二十日起至清償日止，按週年利率百分之十六點四二五計算之利
息。
訴訟費用新台幣壹仟元由被告負擔。
本判決得假執行。
二、理由要領
（一）原告主張：１、被告於民國八十八年十一月二十日與原告訂立信用卡使用契約
      ，並領用原告發行之ＶＩＳＡ信用卡（卡號：0000-0000-0000-0000），經原
      告核准消費額度為新台幣（下同）二十萬元。依前開信用卡約定條款約定，被
      告得持卡至特約商店簽帳消費，由原告先行墊款予特約商店，被告則應於每月
      收到帳單後，依帳單所載繳款截止日前向原告清償借款，或以循環信用方式繳
      付最低應繳金額，逾期未為給付即應按年息百分十六‧四二五計收利息。２、
      詎被告未依約繳款，依據兩造所簽定之約定條款第二十一條、二十二條之約定
      ，被告已喪失期限利益，其債務應視為全部到期，原告並於九十三年二月四日
      停止被告使用前開信用卡，而截至九十三年二月二十日止，被告使用該信用卡
      簽帳消費或預借限金，並經原告墊付該消費帳款或現金金額共計六萬三千四百
      七十四元，積欠之利息則為七千八百五十八元。按「借用人應於約定期限內，
      返還與借用物種類、品質、數量相同之物」民法第四百七十八條前段定有明文
      。本件被告因為依前與原告所約定之契約繳納信用卡消費款，該契約因喪失期
      限利益視為到期後，依前揭民法第四百七十八條前段之規定，應負返還借款之
      責任等情，業據其提出與所述相符之信用卡申請書、信用卡約定條款及被告往
      來交易明細等為證，被告未到庭為任何有利於己之聲明或陳述，亦未提出任何
      資料以供本院參酌，原告之主張自堪信為真正。從而原告依據兩造所訂立之信
      用卡申請書、約定條款及消費借貸之法律關係請求被告給付如主文第一項所示
      之金額，為有理由，應予准許。
（二）本件係小額訴訟程序為被告敗訴之判決，爰依職權宣告假執行。
中　　　華　　　民　　　國　 　九十三 　　年　　　七　　　月　　三十　　日
                              臺灣新竹地方法院民事第一庭
                                  法  官  謝永昌
右為正本係照原本作成。
如對本判決上訴，非以其違背法令為理由不得為之，且須於判決送達後廿日內以上訴
狀記載上訴理由向本院提出上訴狀。
                                  書記官  蕭宛琴
中　　　華　　　民　　　國　 　九十三 　　年　　　七　　　月　　三十　　日
